臺灣高等法院刑事判決               100年度上訴字第3349號
上  訴  人
即  被  告  陳肇昌
上列上訴人即被告因違反毒品危害防制條例案件，不服臺灣桃園
地方法院100 年度審訴字第1780號，中華民國100 年9 月6 日第
一審判決（起訴案號：臺灣桃園地方法院檢察署99年度毒偵字第
3034號），提起上訴，本院判決如下：
    主  文
上訴駁回。
    理  由
一、按原審法院認為上訴不合法律上之程式或法律上不應准許或
    其上訴權已經喪失者，應以裁定駁回之；第二審法院認為上
    訴有第362 條前段之情形者，應以判決駁回之；協商判決之
    上訴，除本編有特別規定外，準用第三編第一章及第二章之
    規定，刑事訴訟法第362 條前段、第367 條前段及第455 條
    之11第1 項分別定有明文。又協商判決除有刑事訴訟法第45
    5 條之4 第1 項第1 款於本訊問程序終結前，被告撤銷協商
    合意或檢察官撤回協商聲請者；第2 款被告協商之意思非出
    於自由意志者；第4 款被告所犯之罪非第455 條之2 第1 項
    所定得以協商判決者；第6 款被告有其他較重之裁判上一罪
    之犯罪事實者；第7 款法院認應諭知免刑或免訴、不受理者
    情形之一，及違反同條第2 項「法院應於協商合意範圍內為
    判決；法院為協商判決所科之刑，以宣告緩刑或二年以下有
    期徒刑、拘役或罰金為限」之規定者外，檢察官與被告均不
    得上訴，同法第455 條之10第1 項定有明文。
二、本案上訴人即被告陳肇昌在原審法院業已認罪（見原審卷第
    32頁），並由原審指定公設辯護人協助被告與檢察官達成協
    商，明確表示願接受：施用第一級毒品部分：被告願受有期
    徒刑11月之宣告；施用第二級毒品部分：被告願受有期徒刑
    6 月之宣告；合併定應執行有期徒刑1 年3 月。經原審法院
    諭知：其認罪之罪名為毒品危害防制條例第10條第1 項之罪
    及其法定刑為6 月以上5 年以下有期徒刑；毒品危害防制條
    例第10條第2 項之罪及其法定刑為3 年以下有期徒刑，並告
    知下列事項：（一）如適用協商程序判決，被告喪失受法院
    依通常程序公開審判之權利、保持緘默之權利、與證人對質
    或詰問證人之權利。（二）協商判決除有刑事訴訟法第455
    條之4 第1 項第1 款於本訊問程序終結前，被告撤銷協商合
    意或檢察官撤回協商聲請者；第2 款被告協商之意思非出於
    自由意志者；第4 款被告所之罪非第455 條之2 第1 項所定
    得以協商判決者；第6 款被告有其他較重之裁判上一罪之犯
    罪事實者；第7 款法院認應諭知免刑或免訴、不受理者情形
    之一，及違反同條第2 項法院「應於協商合意範圍內為判決
    ；法院為協商判決所科之刑，以宣告緩刑或二年以下有期徒
    刑、拘役或罰金為限」之規定者外，不得上訴；被告經公設
    辯護人協助，與檢察官協商後達成協商合意，且該協商合意
    係出於自由意志等語，有原審之準備程序筆錄在卷可稽（見
    原審卷第32頁背面至第33頁背面）。
三、被告於原審為協商判決後，提起上訴意旨略以：被告係答應
    以施用第一級毒品部分，願受有期徒刑10月；施用第二級毒
    品部分願受有期徒刑6 月之宣告，未料原審法院於判決筆錄
    所載之施用第一級毒品部分之刑度增加為有期徒刑11月，此
    即與認罪協商之合意相違背，爰依法提起上訴云云。惟查，
    原審指定公設辯護人，協助被告與檢察官為認罪協商後，當
    原審法官質以「協商合意內容為何？」時，檢察官答以：「
    一級有期徒刑十一月，二級有期徒刑六月，應執行有期徒刑
    一年三月」，被告答稱：「同意檢察官所述內容，我願意接
    受有期徒刑一年三月之刑度」，而公設辯護人亦答稱：「同
    意檢察官所述之內容」；原審法官再詢問「您與檢察官達成
    協商合意，是否出於自由意志？」被告答以：「是的。」；
    繼而詢問「對起訴書之犯罪事實有何意見？（告以要旨）」
    ，被告並答以：「我承認有起訴書所記載之犯罪事實。」；
    最後再詢問「有無其他意見？」時，被告答以：「沒有。不
    要聽判。」等語（見原審卷第33頁正面、背面），則被告上
    訴主張原審判決已逾越協商合意之內容，顯與事實不符，不
    足採信。此外，復查原審判決並未有刑事訴訟法第455 條之
    4 第1 項第1 款、第2 款、第4 款、第6 款、第7 款所定情
    形之一，或違反同條第2 項規定之情形，核諸首揭說明，被
    告自不得上訴，其仍提起本件上訴，即不合法，爰不經言詞
    辯論，予以駁回。
據上論斷，應依刑事訴訟法第455 條之11第1 項、第362 條前段
、第367 條前段、第372 條，判決如主文。
中    華    民    國   100    年    11    月    28    日
                  刑事第九庭  審判長法  官  許仕楓
                                    法  官  劉興浪
                                    法  官  蔡守訓
以上正本證明與原本無異。
施用第一級毒品部分，如不服本判決，應於收受送達後十日內向
本院提出上訴書狀，其未敘述上訴之理由者並得於提起上訴後十
日內向本院補提理由書（均須按他造當事人之人數附繕本）。「
切勿逕送上級法院」。
施用第二級毒品部分，不得上訴。
                                    書記官  許俊鴻
中    華    民    國   100    年    11    月    29    日